【裁判字號】    92,簡上,67
【裁判日期】    921029
【裁判案由】    違反動產擔保交易法
【裁判全文】
臺灣彰化地方法院刑事判決                          九十二年度簡上字第六七號
    公  訴  人  臺灣彰化地方法院檢察署檢察官
    上  訴  人
    即  被  告  甲○○
右列上訴人因違反動產擔保交易法案件，不服本院九十二年度員簡字第一九八號九十
二年七月十一日第一審判決（聲請案號：九十二年度偵字第四二八六號），本院管轄
第二審合議庭判決如左︰
    主  文
上訴駁回。
甲○○緩刑貳年。
    事實及理由
一、本案經本院審理結果，認第一審判決認事用法及量刑均無不當，應予維持，並引
    用第一審判決書記載之事實、證據及理由（如附件）。
二、上訴人即被告甲○○上訴意旨略以：伊前因所就職之科豪工業有限公司遭遇火災
    而未發薪資，伊租屋及生活費用拮据，致未能繳納分期款，然該車輛均置放於伊
    台中居住地，並未遷移處分，何有不法意圖可言，原判決認定伊意圖不法利益將
    標的物遷移，與事實不符，爰請求撤銷原判決改判無罪云云。然查：右揭事實，
    業據原審引據公訴人聲請簡易判決處刑書論載綦詳，並據告訴人奇異公司指訴明
    確，復有附條件買賣暨動產擔保契約書、動產擔保交易附條件買賣設定登記申請
    書、奇異公司催收記錄明細表、付款記錄查詢表、奇異公司車輛協尋查訪紀錄表
    等件在卷可憑；且被告對於其未繳納分期款而將標的物之車輛移置台中市其居住
    處所之事實亦不諱言，是本件被告既以動產交易附條件買賣方式向告訴人公司購
    買車輛，依約自應如期繳款及將車輛置放約定地點，乃被告自九十一年八月間起
    即未繳納分期款，且為免車輛遭告訴人公司取回而將車輛移置台中市，則其違反
    動產擔保交易法第三十八條之事證已臻明確，原審判決據以論罪科刑，判處有期
    徒刑月，並諭知易科罰金之折算標準，均無不當，上訴人空言否認犯行指摘原
    判決不當，請求改判無罪云云，為無理由，應駁回其之上訴。惟以被告前未曾受
    有期徒刑以上刑之宣告，此有臺灣彰化地方法院檢察署刑案資料查註紀錄表一紙
    在卷可稽，其於本案審理中業將系爭車輛交還告訴人公司處理（有被告提出之切
    結同意書及取回車輛檢查暨賣車同意書足稽），其經此教訓，應知警惕而無再犯
    之虞，且公訴人亦據上情而為被告求處緩刑（參本院九十二年十月十五日審判筆
    錄），本院爰認所宣告之刑，以暫不執行為適當，併予宣告緩刑二年，以勵自新
    。
據上論斷，應依刑事訴訟法第四百五十五條之一第一項、第三項、第三百六十八條、
第三百七十三條，刑法第七十四條第一款，判決如主文。
本案經檢察官廖曉萍到庭執行職務。
中    華    民    國    九十二      年    十        月    廿九          日
                              臺灣彰化地方法院刑事第二庭
                                     審判長法官 林 欽 章
                                     法      官 吳 俊 螢
                                     法      官 許 雅 婷
右正本證明與原本無異。
不得上訴。
                                     法院書記官 梁 高 賓
中    華    民    國    九十二      年    十        月    廿九          日


司法院資訊處製作；財團法人民間司法改革基金會備份。
